臺灣高等法院民事裁定　　　　　　　　　100年度抗字第805號
　　抗　告　人　高清和
　　　　　　　　高水汀
　　共同代理人　吳文鉅
上列抗告人因與相對人黃阿奎、台北市稅捐稽徵處信義分處、行
政院衛生署中央健康保險局（台北業務組）間聲明異議事件，對
於中華民國100年5月3日臺灣臺北地方法院100年度事聲字第74號
裁定提起抗告，本院裁定如下：
    主  文
抗告駁回。
抗告費用由抗告人負擔。
    理  由
一、本件抗告意旨略以：(一)抗告人於民國99年12月27日之陳述意
    見狀，對原法院民事執行處（下稱執行法院）99年12月21日
    函所檢送之更正分配表，業已明確表示為反對之陳述。(二)抗
    告人於100年1月19日之陳述意見(二)狀，對執行法院99年12月
    29日函表示為反對之陳述，並聲請撤銷違法之更正分配表。
    (三)抗告人於100年1月27日之陳述意見(三)狀，對執行法院100
    年1月19日函所檢附之更正表為反對之陳述。抗告人係依強
    制執行法第40條之1第2項等規定，為反對之陳述，並非依強
    制執行法第12條規定之聲明異議，故執行法院不應駁回抗告
    人之反對陳述。原裁定竟駁回抗告人之反對陳述，顯有未合
    ，爰提起抗告請求廢棄原裁定等語。
二、按本件係因相對人即債權人黃阿奎前執原法院90年度執丑字
    第13144號債權憑證、原法院93年度聲更四字第12號民事裁
    定、本院94年度抗字第1203號民事裁定暨確定證明書，聲請
    對抗告人所有位於台北市○○區○○段二小段342、342-1、
    342-2地號之土地暨其上1198建號之建物為強制執行，執行
    所得金額共計新台幣（下同）884萬4,444元，業經本院調閱
    原法院95年度執字第5465號給付訴訟費用強制執行卷宗查明
    屬實。
三、第一次分配表部分：
    經查執行法院於99年10月19日製作分配表，並於同日以函檢
    附分配表通知各債權人及抗告人於99年11月12日實施分配（
    見本院卷第45至47頁）。抗告人於分配期日前即99年11月10
    日向執行法院聲明異議，主張：(一)黃阿奎於上開分配表一次
    序2、3、6、表二次序1所列債權無執行名義應予剔除；(二)相
    對人即參與分配債權人台北市稅捐稽徵處信義分處於上開分
    配表一次序4、5所列債權未以書狀聲明參與分配，亦應剔除
    。經相對人為反對陳述後，抗告人已向原法院對黃阿奎、台
    北市稅捐稽徵處信義分處提起分配表異議之訴（案列原法院
    99年度訴字第5282號）。
四、第二次分配表部分：
  (一)又法務部行政執行署臺北行政執行處亦於分配期日後之99年
    11月15日聲請併案執行（見原法院99年度司執字第108994號
    卷）。因99年11月12日實施分配後，尚有餘額420萬3,308元
    應發還予抗告人即債務人高清和，且相對人即債權人黃阿奎
    於99年10月27日聲請補充執行漏列之確定訴訟費用額23萬
    4,671元（見本院卷第48頁），執行法院乃於99年12月2日將
    黃阿奎之確定訴訟費用額23萬4,671元，及行政執行處移送
    執行之金額14萬1,927元、3萬1,119元等，以99年11月12日
    實施第一次分配後之餘額另作成另一分配表，並定期於99年
    12月20日實施第二次分配，並於同日以函檢附分配表通知各
    債權人及抗告人於99年12月20日實施分配（見本院卷第50至
    52頁）。從而99年12月20日實施第二次分配之標的，與99年
    11月12日實施第一次分配之標的不同，並非第一次分配之續
    行。
  (二)而抗告人則於99年11月12日第一次分配期日，主張黃阿奎於
    99年10月27日關於確定訴訟費用額強制執行之書狀為聲請補
    充執行狀，並非異議狀，且抗告人復辯稱黃阿奎之請求無理
    由，則據此足證抗告人之真意為就黃阿奎之補充執行聲請提
    出異議。而黃阿奎復表示抗告人之主張無理由，則衡情顯為
    反對陳述。從而執行法院依強制執行法第39條第1項、第41
    條第1項規定，當場告知抗告人即異議人應於10日內提起分
    配表異議之訴，否則依原定分配表實行分配，有分配筆錄影
    本可稽（見本院卷第49頁），即屬合法。惟抗告人就該確定
    訴訟費用額部分並未提起分配表異議之訴，是執行法院自得
    依原定分配表實施分配。故本件抗告意旨(一)、(二)、(三)主張執
    行法院嗣後不得違法更正分配表及違法另定分配期日云云（
    見本院卷第10、12至14頁），即不可採。
  (三)又執行法院於99年12月2日製作之分配表，係以同日北院木
    95執丑字第5465號函文送達，並由抗告人高清和本人收受，
    且由高水汀之代理人吳文炬之妻收受，有送達證書在卷可稽
    （見本院卷第53頁）。而抗告人於99年12月16日具狀表示，
    並未收受99年12月2日製作之分配表云云，即屬無據。抗告
    人復一再主張執行法院上開函文並未檢附分配表云云，惟因
    執行法院嗣又於99年12月21日更正分配表，並經抗告人於99
    年12月23日收受，且抗告人復於99年12月27日就該更正分配
    表具狀為反對陳述（均如後述第一次更正分配表部分），從
    而抗告人之利益並未受有侵害，附此敘明。
  (四)第一次更正分配表部分：
    1.相對人即參與分配債權人台北市稅捐稽徵處信義分處、行
      政院衛生署中央健康保險局（下稱健保局）於收受上開99
      年12月2日通知函及分配表後，分別具狀聲明異議（見外
      放參與分配卷、執行卷五第149頁），執行法院遂於99年
      12月21日更正99年12月2日製作之第二次分配表並通知各
      債權人及抗告人（見本院卷第54至56頁）。又因99年12月
      20日實施第二次分配之標的，與99年11月12日實施第一次
      分配之標的不同，並非第一次分配之續行，已如前述，因
      此台北市稅捐稽徵處信義分處與健保局之上開聲明異議，
      即屬合法。
    2.而抗告人先後於99年12月27日、100年1月19日具狀為反對
      陳述，主張台北市稅捐稽徵處信義分處與健保局未於第一
      次分配期日即99年11月12日前一日聲明異議，並不合法云
      云，固有書狀可稽（見本院卷第10、12至14頁）。惟執行
      法院業於99年12月30日將該反對陳述通知台北市稅捐稽徵
      處信義分處與健保局，命渠等於文到10日內提出已對抗告
      人起訴之證明，亦有函文在卷可稽（見本院卷第57頁）。
      是本件抗告意旨(一)、(二)主張執行法院未將其反對陳述通知
      台北市稅捐稽徵處信義分處與健保局云云，並不可採。
  (五)第二次更正分配表部分：
    1.嗣因相對人即參與分配債權人台北市稅捐稽徵處信義分處
      、健保局未向執行法院為起訴之證明，視為撤回異議之聲
      明，且抗告人亦未於分配期日一日前就第二次分配表以書
      狀向原法院聲明異議，則執行法院自應依99年12月2日製
      作之分配表進行分配。
    2.惟其後參與分配債權人台北市稅捐稽徵處信義分處於100
      年1月13日具狀聲明異議，主張上開分配表重複列計地價
      稅，有函文可證（見本院卷第58頁）。故本件抗告意旨
      (三)主張並無人聲明異議云云（見本院卷第16頁），即不可
      採。又因重複列計予以扣除對全體債權人及債務人均屬有
      利，而分配表性質上應屬執行處分之一種，該分配表之執
      行處分，倘有遺漏或錯誤，執行法院自得依職權更正之（
      司法院司法業務研究會第21期研究專輯法律問題第16則研
      究意見參照）。執行法院因此於100年1月20日再行更正99
      年12月21日製作之更正分配表，同時以函檢附分配表函送
      各債權人及抗告人，並表明於分配表送達3 日內不為反對
      之陳述者，視為同意依更正分配表實行分配，並無不合。
五、綜上所述，執行法院之強制執行程序並無違誤。抗告人誤解
    聲明異議與反對陳述之意義，對上開分配表再為反對之陳述
    ，即非正當。原法院維持司法事務官之裁定，而裁定駁回抗
    告人之異議，並無不合。抗告意旨空言指摘原裁定不當，聲
    明廢棄，為無理由，應駁回其抗告。
六、據上論結，本件抗告為無理由，爰裁定如主文。
中    華    民    國   100    年    7     月    13    日
                    民事第七庭
                        審判長法  官  鄭三源
                              法  官  梁玉芬
                              法  官  邱  琦
正本係照原本作成。
本裁定除以適用法規顯有錯誤為理由外，不得再抗告。如提起再
抗告，應於收受後10日內委任律師為代理人向本院提出再抗告狀
。並繳納再抗告費新台幣１千元。
中    華    民    國   100    年    7     月    15    日
                              書記官  廖艷莉